# 请教有关以旧换新的问题

提问人：laorenwudi 时间：2014-08-30 21:34:06
请教各位版主： 比如说公司买了一批电视，签了保修合同，合同中有：如果不能维修可以更换新电视。 请问这种更换，我可不可以当做非货币性资产交换？税法上要不要再记增值税了？

回答人：chenyiwei
对购买方而言，在更换时无需进行账务处理，备查即可。 对销售方而言，如果原先按照或有事项准则规定确认过产品质量缺陷担保的相关预计负债的，则按该准则规定进行处理，收回缺陷货物的可变现净值和发出替换货物的成本之间的差额冲减该预计负债。

提问人：laorenwudi 时间：2014-08-31 16:44:57
版主，本人认为您的说法有待讨论，我觉得对企业来说是一次交易出售了一个商品，退回一个商品，所以应该适用以旧換新销售。您的说法有点类似非货币性资产非商业实质下的交換，但对税务局而言可能说不过去吧，因为換商品，但不退税，谁知道是真換还是假換，企业之间很有可能内幕交易也不一定啊。所以本人认为有违实质重于形式的原则。纯属各人观点，请版主指教

回答人：chenyiwei
主帖讨论的问题不是以旧换新，而是产品存在缺陷时的退换？如果是产品缺陷的退换，则应按照我 2 楼的回复处理。如果是以旧换新，则分别确认一项采购和一项销售，但应关注旧货收购价格和新货销售价格两者各自的公允性。